【裁判字號】    98,交聲,387
【裁判日期】    980316
【裁判案由】    交管條例聲異
【裁判全文】
臺灣板橋地方法院交通事件裁定        98年度交聲字第387號
原處分機關  交通部公路總局臺北區監理所板橋監理站
異  議  人  甲○○
即受處分人
上列異議人即受處分人因違反道路交通管理處罰條例案件，對於
交通部公路總局臺北區監理所板橋監理站98年2 月9 日、98年2
月10日所為之處分（原處分案號：板監裁字裁41-AEW307079號、
41-A 00000000 號），聲明異議，本院裁定如下：
    主  文
異議均駁回。
    理  由
一、本件異議意旨略以：異議人即受處分人甲○○於民國97年12
    月12日16時34分、40分許，遭舉發騎乘車號2FN-593 號重型
    機車，沿臺北市○○路左轉西園路口之時，違規左轉及行駛
    禁行機車車道，惟伊僅有1 次違規行為，卻被裁罰2 次，為
    此具狀聲明異議，請求撤銷原處分云云。
二、按汽車駕駛人轉彎時，不依標誌、標線、號誌指示者，處新
    臺幣1200元以上3600元以下罰鍰；汽車駕駛人，爭道行駛，
    且騎乘機器腳踏車，不在規定車道行駛者，處新臺幣600 元
    以上1800元以下罰鍰，道路交通管理處罰條例第48條第1 項
    第2 款、第45條第13款分別定有明文。又按「汽車」係指在
    道路上不依軌道或電力架線而以原動機行駛之車輛（包括機
    器腳踏車），道路交通安全規則第2 條第1 項第1 款亦定有
    明文。
三、經查：本件異議人甲○○確於97年12月12日16時34分、40分
    許，騎乘車號2FN-593 號重型機車沿臺北市○○路左轉西園
    路口之時，未依規定為2 段式左轉，同時行駛禁行機車車道
    一情，除有舉發違反道路交通管理事件通知單2 張及現場違
    規照片1 張附卷可按外，並為異議人於聲明異議狀所不否認
    ，足堪認定與事實相符。至異議人雖辯稱：伊僅有1 次違規
    行為，不能裁罰2 次云云，惟查：異議人所行駛之該處交岔
    路口，由臺北市○○路東往西方向之最內側車道上劃有「禁
    行機車」之標誌，同時於該處紅綠燈號誌桿處及路旁則分別
    設置「機車2 段式左轉」標誌及機車待轉區塊，有現場照片
    及臺北市政府警察局萬華分局97年1 月18日北市警萬分交字
    第09730459100 號函附卷可按，異議人自應分別加以遵守，
    復參酌上開2 項交通標誌之設置，各有其交通管理上之目的
    ，且該2 種交通規則之違反，其間並無違反其一必會同時違
    反另一交通規則之必然關係，核無「一事二罰」之情事，是
    異議人上開所述，自不足為採。準此，則原處分機關依據上
    述規定，對異議人各處以新臺幣18 00 元及600 元之罰鍰，
    要無任何違誤之處，是以本件異議為無理由，應予駁回。
四、據上論斷，應依道路交通案件處理辦法第19條，裁定如主文
    。
中    華    民    國    98    年    3     月    16    日
                                交通法庭
                                  法  官  楊仲農
上列正本證明與原本無異。
如對本裁定不服，應於送達後5日內，向本院提出抗告狀（應抄
附繕本）。
                                  書記官  陳香君
中    華    民    國    98    年    3     月    18    日


司法院資訊處製作；財團法人民間司法改革基金會備份。
